臺灣嘉義地方法院刑事判決　　　　　　 94年度簡上字第120號
上　訴　人
即　被　告　丙○○
上列上訴人即被告被訴違反家庭暴力防治法案件，不服本院嘉義
簡易庭中華民國94年5月26日94年度嘉簡字第602號第一審判決（
聲請簡易判決處刑書案號：臺灣嘉義地方法院檢察署94年度偵字
第2491號），提起上訴，及檢察官移送併案審理（94年度偵字第
3808號、第5101號），本院合議庭判決如下：
    主  文
原判決撤銷。
丙○○連續違反法院依家庭暴力防治法第十三條所為禁止實施家
庭暴力行為、禁止直接騷擾行為及遠離工作場所之裁定，處有期
徒刑陸月，併科罰金新臺幣伍萬元，有期徒刑如易科罰金及罰金
如易服勞役，均以新臺幣玖佰元即銀元參佰元折算壹日。緩刑貳
年，緩刑期內付保護管束。
    事  實
一、丙○○與甲○○係夫妻，二人具有家庭暴力防治法第3條第1
    款所定之家庭成員關係。緣丙○○曾對甲○○實施家庭暴力
    之行為，甲○○因而先後向本院聲請核發保護令，經本院依
    據家庭暴力防治法第13條之規定，先於民國94年2月16日，
    以94年度家護字第9號裁定核發民事通常保護令，令丙○○
    不得對甲○○實施身體或精神上不法侵害之行為，不得直接
    或間接對於甲○○為騷擾之行為，該保護令有效期間為1年
    ，丙○○並於94年3月4日收受上開保護令；又於94年4月7日
    ，以94年度家護字第139號裁定核發民事通常保護令，令丙
    ○○應遠離甲○○嘉義市○○○路194號之工作場所50公尺
    ，該保護令有效期間為1年，丙○○並於94年4月19日收受上
    開保護令。詎丙○○於上開保護令有效期間，竟基於違反保
    護令及普通傷害之概括犯意，連續於下列時間、地點為下列
    行為：
  (一)於94年3月20日下午2時50分許，前往甲○○位於嘉義市○區
    ○○○路194號「停檳榔攤」之工作場所，公然以「幹妳娘
    」等語辱罵甲○○（公然侮辱部分未據告訴），並以檳榔渣
    及啤酒瓶丟擲甲○○（未成傷），而對甲○○實施身體上及
    精神上不法侵害之行為、直接騷擾行為，違反本院上開94年
    度家護字第9號民事通常保護令裁定。
  (二)於94年4月5日中午12時40分許，至甲○○上開工作場所，抱
    起甲○○並拉扯頭髮，將其摔倒於地，致甲○○受有頭部外
    傷、右肘挫傷之傷害，而對甲○○實施身體上不法侵害之行
    為、直接騷擾行為，違反本院上開94年度家護字第9號民事
    通常保護令裁定。
  (三)於94年6月5日上午9時許，未遠離甲○○上開工作場所50公
    尺，仍在上揭工作場所，徒手毆打甲○○腹部，致其受有腹
    部挫傷之傷害。復於94年6月6日上午8時30分許，再度前往
    甲○○上開工作場所，要求甲○○撤銷所有之告訴案件，然
    為甲○○所拒，因而徒手毆打甲○○腹部，並抓傷甲○○之
    左手臂，致其受有腹部挫傷及左上臂部挫擦傷、皮下紅瘀之
    傷害，而對甲○○實施身體上不法侵害之行為、直接騷擾行
    為，違反本院上開94年度家護字第9號、第139號民事通常保
    護令裁定。
  (四)分別於94年8月30日上午10時許、下午1時許及下午2時24分
    許，未遠離甲○○上開工作場所50公尺，仍在上揭工作場所
    ，與甲○○發生口角爭執，而對甲○○為直接騷擾行為，違
    反本院上開94年度家護字第9號、第139號民事通常保護令裁
    定。
二、案經甲○○訴由嘉義市警察局第二分局報請臺灣嘉義地方法
    院檢察署檢察官偵查聲請簡易判決處刑及移送併案審理。
    理  由
一、訊據被告丙○○固供承有收受上開民事通常保護令，並於上
    揭時間至告訴人甲○○上開工作場所，惟矢口否認有違反保
    護令及傷害之犯行，辯稱：3月20日及4月5日，伊有到「停
    檳榔攤」，那是伊太太叫伊買東西過去，伊是講話比較大聲
    ，為了小孩意見不合，4月5日伊有拉甲○○的手要她回去，
    但伊沒有打她，伊不知道她有受傷。6月5日及6月6日，伊只
    是經過伊太太的工作場所而已。8月30日那天是伊太太叫伊
    過去的，因為小孩要註冊，何人去報警伊太太也不知道云云
    。惟查，上揭犯罪事實，業據告訴人、證人乙○○於警詢、
    偵訊證述屬實，並有診斷證明書3紙、本院94年度家護字第9
    號、第139號民事通常保護令各1份等在卷可參，且據本院調
    閱上開民事通常保護令卷宗核閱屬實，足認被告確有違反上
    開民事通常保護令之犯行。雖證人乙○○於本院審理時證稱
    ：當天伊聽到「碰」的一聲，然後回頭就看到甲○○倒下，
    伊不曉得甲○○為何會倒地，當時被告站在旁邊，伊沒有親
    眼看到被告打她云云，然此與其於警詢時證稱：93年4月5日
    中午12時40分許，伊當時在「停檳榔攤」向甲○○購買飲料
    後，站在檳榔攤旁喝飲料，甲○○與丙○○在店裏面說話，
    忽然丙○○抱住甲○○往地上摔下去，甲○○慘叫一聲，摔
    下去的聲音很大聲，伊就馬上向前拉開丙○○，向丙○○說
    你怎麼打你太太並叫甲○○報警，丙○○一聽就趕快駕車離
    去等語不符，且其於本院審理時復證稱：時間太久了，應該
    以警局製作內容為準等語，是應以其於警詢時之證詞核與事
    實相符。故被告上開所辯，顯係卸責之詞，不足採信。本件
    事證明確，被告犯行堪予認定。
二、按本院94年度家護字第9號、第139號民事通常保護令，均係
    依據家庭暴力防治法第13條規定所為之裁定；且按家庭暴力
    防治法第2條第1、3項規定：本法所稱家庭暴力者，謂家庭
    成員間實施身體或精神上不法侵害之行為；本法所稱騷擾者
    ，謂任何打擾、警告、嘲弄或辱罵他人之言語、動作或製造
    使人心生畏怖情境之行為。查被告對告訴人為上開行為，係
    對家庭成員間實施身體上及精神上不法侵害、直接騷擾行為
    及違反遠離告訴人工作場所之裁定，是核被告就事實欄一(一)
    所為，係犯家庭暴力防治法第50條第1款、第2款之違反保護
    令罪；就事實欄一(二)所為，係犯家庭暴力防治法第50條第1
    款、第2款之違反保護令罪，及刑法第277條第1項傷害罪；
    就事實欄一(三)所為，均係犯家庭暴力防治法第50條第1款、
    第2款、第4款之違反保護令罪，及刑法第277條第1項傷害罪
    ；就事實欄一(四)所為，均係犯家庭暴力防治法第50條第2款
    、第4款之違反保護令罪。又本院所核發之94年度家護字第9
    號民事通常保護令，係以一保護令命被告不得對告訴人實施
    身體上或精神上不法侵害之行為，不得直接或間接對於告訴
    人為騷擾之行為，被告就事實欄一(一)(二)部分，對告訴人為上
    揭行為，而違反上開保護令，雖違反之內容有2款，惟被告
    之行為僅係違反同一保護令之禁止裁定，應僅構成家庭暴力
    防治法第50條一罪，公訴人於聲請簡易判決處刑書法條漏列
    家庭暴力防治法第50條第2款禁止直接騷擾行為之條文，尚
    有未洽。被告就事實欄一(三)部分，對告訴人為上揭行為，而
    違反上開保護令，雖違反之內容有3款，惟被告之行為僅係
    違反同一保護令之禁止裁定，應僅構成家庭暴力防治法第50
    條一罪，94年度偵字第3808號移送併辦意旨書，漏列家庭暴
    力防治法第50條第2款禁止直接騷擾行為、同條第4款遠離工
    作場所之條文，均有未洽，惟經檢察官當庭更正，應併敘明
    。被告前後多次違反保護令、傷害之犯行，時間緊接，犯罪
    構成要件相同，顯係基於概括犯意反覆為之，均為連續犯，
    各應論以情節較重之94年6月6日犯行之違反保護令罪、傷害
    罪一罪，並均加重其刑。被告所犯違反保護令罪及傷害罪二
    罪間，係一行為觸犯數罪名，為想像競合犯，應從一重論處
    違反保護令罪。雖公訴人未就被告94年6月5日、同年6月6日
    及同年8月30日之犯行起訴，惟此部分與上揭起訴並經本院
    判決有罪之部分，有連續犯、想像競合犯之裁判上一罪之關
    係，為起訴效力所及，本院自得併予審理。原審認被告罪證
    明確，予以論罪科刑，固非無見，惟未及審酌被告94年6月5
    日、同年6月6日及同年8月30日之犯行，尚有未洽，上訴人
    上訴意旨請求為無罪判決，雖無理由，然原審判決既有上述
    瑕疵，自應由本院撤銷原判決，另為適當之判決。爰審酌被
    告未顧及與告訴人間之夫妻情分，動輒對告訴人施以暴力，
    屢次違反保護令，視法律及公權力於無物，及其行為之手段
    ，對告訴人所造成之損害，事後否認犯行之犯後態度，暨經
    告訴人撤回告訴不予追究等一切情狀，量處如主文所示之刑
    ，並諭知易科罰金及易服勞役之折算標準。另查被告前未受
    有期徒刑以上刑之宣告，此有台灣高等法院被告全國前案紀
    錄表1份在卷可參，其因思慮欠週而罹刑章，經此次刑之宣
    告，應知警惕而無再犯之虞，且經告訴人不予追究，本院認
    其所受宣告之刑，以暫不執行為適當，爰併諭知緩刑2年，
    以啟自新，併依家庭暴力防治法第30條第1項規定，宣告緩
    刑期內付保護管束。另按告訴乃論之罪，告訴人於第一審辯
    論終結前，得撤回其告訴，刑事訴訟法第238條第1項定有明
    文。本件告訴人於第二審始撤回告訴，有撤回告訴狀1紙附
    卷可考，尚不生撤回告訴之效力，應併敘明。
據上論斷，應依刑事訴訟法第455條之1第1項、第3項、第369條
第1項、第364條、第299條第1項前段，家庭暴力防治法第50條第
1款、第2款、第4款、第30條第1項，刑法第11條前段、第56條、
第277條第1項、第55條、第41條第1項前段、第42條第2項、第74
條第1款，罰金罰鍰提高標準條例第1條前段、第2條，現行法規
所定貨幣單位折算新臺幣條例第2條，判決如主文。
本案經檢察官李志明到庭執行職務。
中　　華　　民　　國　　94　　年　　10　　月　　4 　　日
                    刑事第三庭  審判長法  官  沈福財
                                      法  官  陳仁智
                                      法  官  卓春慧
上列正本證明與原本無異。
本件不得上訴。
中　　華　　民　　國　　94　　年　　10　　月　　5 　　日
                                      書記官  江芳耀
附錄本案論罪科刑法條全文：
家庭暴力防治法第50條：
違反法院依第十三條、第十五條所為之下列裁定者，為本法所稱之
違反保護令罪，處三年以下有期徒刑、拘役或科或併科新台幣十
萬元以下罰金︰
一  禁止實施家庭暴力行為。
二  禁止直接或間接騷擾、接觸、通話或其他連絡行為。
三  命遷出住居所。
四  遠離住居所、工作場所、學校或其他特定場所。
五  命完成加害人處遇計畫：戒癮治療、精神治療、心理輔導或其
    他治療、輔導。
刑法第277條第1項：
傷害人之身體或健康者，處3年以下有期徒刑、拘役或1千元以下
罰金。
